臺灣嘉義地方法院交通事件裁定　　　　100年度交聲字第509號
原處分機關　交通部公路總局嘉義區監理所嘉義市監理站
異　議　人　蔡碧惠
上列受處分人即異議人因違反道路交通管理處罰條例事件，對於
交通部公路總局嘉義區監理所嘉義市監理站民國100 年3 月22日
所為之裁決（嘉監義裁字第裁76-L00000000號裁決書），聲明異
議，本院裁定如下：
    主  文
異議駁回。
    理  由
一、本件原處分意旨略以：異議人即受處分人蔡碧惠（下稱異議
    人）於民國100 年3 月20日下午2 時28分許，騎乘車號599-
    BYW 號重型機車，行經嘉義市○○路與立仁路口時，當時燈
    光管制號誌顯示為紅燈，異議人仍闖越紅燈通過該路口，經
    警攔查，並以闖紅燈為由，開立嘉義市政府警察局嘉市警交
    字第L00000000 號舉發違反道路交通管理事件通知單予以舉
    發。原處分機關即交通部公路總局嘉義區監理所嘉義市監理
    站，遂依道路交通管理處罰條例第53條第1 項及第63條第1
    項（第3 款）之規定，裁處異議人罰鍰新臺幣（下同）1,80
    0 元並記違規點數3 點。
二、異議人異議意旨略為：伊行駛於彌陀路欲左轉立仁路，係綠
    燈通過彌陀路口停等待轉，並無闖越紅燈，是原處分顯有錯
    誤，爰聲請撤銷原處分云云。
三、按汽車駕駛人，行經有燈光號誌管制之交岔路口闖紅燈者，
    處新臺幣1,800 元以上5,400 元以下罰鍰；並記違規點數3
    點，道路交通管理處罰條例第53條第1 項、第63條第1 項第
    第3 款分別定有明文。
四、經查：
（一）異議人於100 年3 月20日下午2 時28分許，騎乘車號599-
      BYW 號重型機車，自彌陀路南往北行駛至與立仁路交岔路
      口欲轉立仁路行駛，於通過該南北向路口待轉而停等，自
      立仁路轉為綠燈時啟動行駛，為警在立仁路口（東西向）
      前攔查，並以其闖越紅燈（彌陀路口南北向紅燈）為由，
      以嘉義市政府警察局嘉市警交字第L00000000 號舉發違反
      道路交通管理事件通知單予以舉發等情，業據異議人於本
      院審理中供承在卷（見本院卷第18～19頁），核與證人即
      當時執行交通稽查勤務之警員蘇逸亮於本院審理中證述相
      符（見本院卷第20頁），並有上開舉發單、裁決書在卷可
      稽，上開事實，應堪認定。
（二）再經本院當庭勘驗證人蘇逸亮提出之現場蒐證光碟結果顯
      示：錄影畫面7 分40秒前，立仁路（東西向）為紅燈，彌
      陀路南北向之車輛均為直行通過，於錄影畫面7 分40秒時
      ，有第一輛汽車自彌陀路南往北左轉往立仁路方向行駛，
      7分44秒、45秒有第2輛汽車自彌陀路南往北左轉往立仁路
      方向啟動行駛，錄影畫面7分40秒至7分44秒，異議人所騎
      乘之機車均未出現於錄影畫面中；迄異議人所騎乘之機車
      在錄影畫面7分45 秒、46秒停等於彌陀路、立仁路口（機
      車及汽車道中間分隔島）旁，於錄影畫面8分02 秒，立仁
      路方向之號轉變為綠燈，異議人則騎乘機車通過上開路口
      ，有上開錄影光碟、本院勘驗譯文及翻拍照片、警員蘇逸
      亮所繪之現場圖在卷可稽（見本院卷第9～14、19、20、2
      9、30頁），此部分事實，堪可認定。
（三）且證人蘇逸亮於本院審理時證述：在彌陀路與立仁路交岔
      路口，南北向（即彌陀路方向）有汽車左轉專用號誌，於
      錄影畫面7 分時，南北向是綠燈，7 分40秒時該方向紅燈
      禁止直行，轉變為左轉綠燈，異議人則在7 分45秒（已轉
      變左轉綠燈）到達所停止之位置，因而伊看見異議人違規
      闖紅燈而攔檢等語（見本院卷第20頁）。而依該路口現場
      照片可知彌陀路南往北方向有左轉專用號誌，且有機車兩
      段式左轉標示（見本院卷第24頁），參諸上開勘驗結果，
      於錄影畫面7 分40秒第1 輛汽車自彌陀路南往北左轉往立
      仁路方向行駛，7分44秒、45秒有第2輛汽車自彌陀路南往
      北左轉往立仁路方向啟動行駛，則證人蘇逸亮證述錄影畫
      面7分40 秒時彌陀路南北向直行號誌已轉變為紅燈，嗣異
      議人於通過該路口之際，該彌陀路南北向路口號誌已變更
      為左轉專用綠燈號誌等情，與事實相符，應堪採信。因之
      ，異議人駕駛上開車輛於上開時間、地點，行經有燈光號
      誌管制之交岔路口闖紅燈之事實，洵堪認定。異議人辯稱
      係綠燈通過該路口始停等云云，尚難採信。
五、綜上所述，異議人於上開時地騎乘機車行經有燈光號誌管制
    之交岔路口闖紅燈之違規事實既堪認定，原處分機關據引道
    路交通管理處罰條例第53條第1 項、第60條第1 項第3 款，
    並參酌違反道路交通管理事件統一裁罰基準表，裁處異議人
    罰鍰1,800 元，並記違規點數3 點，於法尚無違誤。是異議
    人之異議並無理由，應予駁回。
據上論結，應依道路交通管理處罰條例第87條第2 項、道路交通
事件處理辦法第18條，裁定如主文。
中    華    民    國   100    年    4     月    14    日
                  交通法庭法  官  梁淑美
上列正本證明與原本無異。
如不服本裁定，應於裁定送達後5日內向本院提出抗告狀（應附
繕本）。
中    華    民    國   100    年    4     月    14    日
                          書記官  林金福